【裁判字號】    95,上易,107
【裁判日期】    950331
【裁判案由】    違反毒品危害防制條例
【裁判全文】
臺灣高等法院高雄分院刑事判決         95年度上易字第107號
上  訴  人  臺灣高雄地方法院檢察署檢察官
被      告  甲○○
                    （另案在臺灣高雄監獄執行中）
上列上訴人因被告違反毒品危害防制條例案件，不服臺灣高雄地
方法院94年度易字第2016號中華民國95年1 月6 日第一審判決（
起訴案號：臺灣高雄地方法院檢察署94年度毒偵字第8849號；移
送本院併案審理案號:95 年度毒偵字第666 號），提起上訴，本
院判決如下：
    主  文
原判決撤銷。
甲○○連續施用第二級毒品，累犯，處有期徒刑拾月。甲基安非
他命壹小包（驗前淨重零點壹壹公克，驗後淨重零點零玖公克）
、殘留甲基安非他命之吸食器貳組，均沒收銷燬之。
    事  實
一、甲○○前於民國90年間，因違反毒品危害防制條例及搶奪等
    案件，經台灣高雄地方法院以90年度訴字第1191號分別判處
    有期徒刑1 年、有期徒刑8 月，應執行有期徒刑1 年6 月確
    定。又於91年間因竊盜案件，經台灣高雄地方法院以91年度
    易字第1556號判處有期徒刑10月確定，上揭2 案件接續執行
    ，於92年11月18日假釋出監，並於93年6 月24日縮刑期滿，
    視為執行完畢。又於89年間，因施用毒品案件，經台灣高雄
    地方法院以89年度毒聲字第5558號裁定送觀察、勒戒後，因
    認無繼續施用毒品之傾向，經臺灣高雄地方法院檢察署檢察
    官於89年7 月31日以89年度毒偵字第4882號不起訴處分確定
    。又於89年間，因施用毒品案件，經台灣高雄地方法院以89
    年度毒聲字第8870號裁定送觀察、勒戒後，認有繼續施用毒
    品之傾向，經台灣高雄地方法院以89年度毒聲字第9819號裁
    定令入戒治處所強制戒治，於90年12月10日執行完畢出所。
二、詎甲○○仍不知戒絕毒癮，明知甲基安非他命業經公告列為
    毒品危害防制條例第2 條第2 項第2 款所明定之第二級毒品
    ，不得持有及施用，仍於上開強制戒治執行完畢釋放後5 年
    內，復基於施用第二級毒品甲基安非他命之概括犯意，先後
    於94年10月5 日下午3 時30分許，在高雄市○○區○○街42
    號211 室，及94年12月9 日晚上6 時許，在高雄市○○區○
    ○路197 號固興大飯店，施用第二級毒品甲基安非他命各1
    次。嗣先後：(一)於94年10月5 日下午4 時30分許，為警在高
    雄市○○區○○街42號211 室查獲，並經其同意採集尿液送
    驗後呈甲基安非他命陽性反應，始知上情；(二)於94年12月10
    日2 時許，經警方在上開固興大飯店執行擴大臨檢而查獲，
    並扣得甲○○所有供施用第二級毒品所用並殘留甲基安非他
    命之吸食器2 組。
三、案經高雄市政府警察局新興分局、三民第一分局先後報請臺
    灣高雄地方法院檢察署檢察官偵查起訴及移送本院併案審理
    。
    理  由
壹、程序方面：
    本件被告甲○○所犯係死刑、無期徒刑、最輕本刑為3 年以
    上有期徒刑以外之罪，其於審判程序中就被訴事實為有罪之
    陳述，經審判長告知簡式審判程序之旨，並聽取公訴人及被
    告之意見後，本院認為適宜進行簡式審判程序，合先敘明。
貳、實體方面：
一、上揭犯罪事實，業據被告甲○○於本院審理時供承不諱，且
    被告2 次為警查獲時所採取之尿液，經送高雄市立凱旋醫院
    鑑定結果，均檢出甲基安非他命陽性反應，此有該院94年10
    月17日編號A00000000 號、94年12月26日編號A00000000 號
    檢驗報告各1 紙在卷可稽（見臺灣高雄地方法院檢察署94年
    毒偵字第8849號卷第7 頁、95年毒偵字第156 號卷第24頁）
    ，復有疑似甲基安非他命之結晶體1 包及吸食器2 組扣案可
    佐，該結晶體及吸食器經送高雄醫學大學附設中和紀念醫院
    鑑定結果，該結晶體確為第二級毒品甲基安非他命，吸食器
    亦有甲基安非他命成分，此有該院95年3 月14日編號0000-0
    00、305 、306 號檢驗報告各1 紙在卷可憑（附於本院卷）
    ，足徵被告上開自白與事實相符，應堪採信。又查被告曾因
    上開施用毒品案件，經法院裁定送觀察勒戒處所觀察、勒戒
    後，認有繼續施用毒品之傾向，再經法院裁定先送強制戒治
    ，而上開強制戒治則於90年12月10日執行完畢出所之事實，
    有臺灣高等法院被告前案紀錄表與臺灣高雄地方法院檢察署
    刑案資料查註紀錄表、台灣高雄地方法院院內被告索引卡紀
    錄表各1 份在卷可稽，足徵被告確於上開強制戒治執行完畢
    後，5 年內再犯上揭毒品危害防制條例之罪而事證明確，而
    有施用第二級毒品甲基安非他命之犯行，洵堪認定。
二、查甲基安非他命係毒品危害防制條例第2 條第2 項第2 款所
    明定之第二級毒品，不得持有、施用。是核被告所為，係犯
    毒品危害防制條例第10條第2 項之施用第二級毒品罪。又其
    施用第二級毒品前持有毒品之低度行為，應為施用之高度行
    為所吸收，不另論罪。又被告先後2 次施用甲基安非他命之
    犯行，時間緊接，方法相同，觸犯構成要件相同之罪名，顯
    係基於概括之犯意反覆為之，應依連續犯之規定論以一罪，
    加重其刑。又被告前於90年間，因違反毒品危害防制條例及
    搶奪等案件，經台灣高雄地方法院以90年度訴字第1191號分
    別判處有期徒刑1 年、8 月，應執行有期徒刑1 年6 月確定
    。又於91年間因竊盜案件，經台灣高雄地方法院以91年度易
    字第1556號判處有期徒刑10月確定，上揭2 案件接續執行，
    於92年11月18日假釋出監，並於93年6 月24日縮刑期滿，視
    為執行完畢，此有臺灣高等法院被告前案紀錄表、臺灣高雄
    地方法院檢察署刑案資料查註紀錄表、台灣高雄地方法院94
    年度簡字第3545號刑事簡易判決書及臺灣高雄地方法院檢察
    署檢察官94年執緝峙字第3333號（甲）執行指揮書各1 份在
    卷可憑，其於有期徒刑執行完畢後5 年內，再犯本件有期徒
    刑以上之罪，為累犯，應依刑法第47條規定加重其刑，並遞
    加重之。又檢察官雖僅起訴被告於94年10月5 日17時35分許
    回溯24小時內之某時，在不詳處所，施用第二級毒品之事實
    ，而未就其餘犯行起訴，惟其餘犯行與起訴事實，具有連續
    犯之裁判上一罪關係，為起訴效力所及，本院自得併予審理
    ，附此敘明。
三、原審據以論處被告罪刑，固非無見；惟查：原審未及就被告
    於94年12月9 日晚上6 時許施用第二級毒品甲基安非他命犯
    行，併予審酌，尚有未洽。檢察官以併案部分與起訴部分有
    裁判上一罪關係，為起訴效力所及，原審就此部分未及併予
    審究，指摘原判決不當，提起上訴，為有理由，自應由本院
    將原判決撤銷改判。爰審酌被告於上開強制戒治執行完畢後
    ，5 年內再犯上揭毒品危害防制條例之罪，並於94年間，又
    因施用第二級毒品案件，經台灣高雄地方法院決處有期徒刑
    6 月確定，此有台灣高雄地方法院94年度簡字第3545號刑事
    簡易判決書及臺灣高雄地方法院檢察署檢察官94年執緝峙字
    第3333號（甲）執行指揮書各1 份在卷可查，顯見被告始終
    未能徹底戒絕毒品，自制力不足，無法擺脫毒品，體悟施用
    毒品對自己、家人造成之傷害及社會之負擔，惟念及被告犯
    後已全部坦承犯行，且有悔改之心及參酌其施用毒品之動機
    、時間及次數等一切情狀，爰量處如主文第2 項所示之刑，
    以期鼓勵其有決心斷絕毒癮、早日醒悟而不再自我戕害，用
    啟自新。扣案之結晶體1 小包（驗前淨重0.11公克，驗後淨
    重0.09公克），確係第二級毒品甲基安非他命，如前所述，
    又吸食器2 組，均殘留甲基安非他命成分，難以完全析離，
    均應依毒品危害防制條例第18條第1 項前段規定，宣告沒收
    銷燬之。至鑑驗耗用之第二級毒品甲基安非他命既已滅失，
    自毋庸宣告沒收銷燬。
據上論結，應依刑事訴訟法第369 條第1 項前段、第364 條、第
299 條第1 項前段，毒品危害防制條例第10條第2 項、第18條第
1 項前段，刑法第11條、第56條、第47條，判決如主文。
本案經檢察官王登榮到庭執行職務。
中    華    民    國    95    年    3     月    31    日
                  刑事第六庭  審判長法  官  張盛喜
                                    法  官  范惠瑩
                                    法  官  李璧君
以上正本證明與原本無異。
不得上訴。
中    華    民    國    95    年    4     月    3     日
                                    書記官  唐奇燕
附錄本件判決論罪科刑法條：
毒品危害防制條例第10條
施用第二級毒品者，處3年以下有期徒刑。


司法院資訊處製作；財團法人民間司法改革基金會備份。
